臺灣臺中地方法院刑事裁定　　　　　　　　　　　　　　九十三年度自字第六八號
　　聲　請　人
　　即　自訴人　乙○○
　　被　　　告　陳宮本
　　　　　　　　甲○○
右列聲請人聲請保全證據，本院裁定如左：
    主  文
聲請駁回。
    理  由
一、按案件於第一審法院審判中，被告或辯護人認為證據有保全之必要者，得在第一
    次審判期日前，聲請法院或受命法官為保全證據處分。檢察官或自訴人於起訴後
    ，第一次審判期日前，認有保全證據之必要者，亦同。法院認為保全證據之聲請
    不合法律上之程式或法律上不應准許或無理由者，應即以裁定駁回之。但其不合
    法律上之程式可以補正者，應定期間先命補正。前二項裁定，不得抗告。又聲請
    保全證據書狀，應記載應保全證據之理由，該理由，應釋明之，刑事訴訟法第二
    百十九－四條第一項前段、第二項、第四項、第六項、第二百十九－五條第二項
    第四款、第三項分別定有明文。
二、本件自訴意旨略以：緣自訴人乙○○為超煬工程有限公司（以下簡稱超煬公司）
    經營者，主要從事各型電機機械承裝、修護及電路管路工程等業務；於民國（下
    同）九十二年初，被告陳宮本及甲○○向自訴人乙○○宣稱渠等分別為台灣亞聯
    機電有限公司（以下簡稱台灣亞聯公司）之實際負責人及登記負責人，並以買賣
    電動機、泵浦機電等設備為業，而台灣亞聯公司具有暢通之銷售管道，得將泵浦
    機、馬達等產品銷往越南，並極力遊說自訴人乙○○與渠等成立策略聯盟，由自
    訴人乙○○提供泵浦、馬達、ＲＯ逆滲透等貨品寄放在台灣亞聯公司，俟被告陳
    宮本、甲○○等購買其他零件加以組裝修改後銷往越南，銷售利潤由雙方共享云
    云，自訴人乙○○不疑有他，乃於九十二年二月、三月間，陸續將泵浦機之相關
    機組零件運送至台灣亞聯公司，並經該公司員工張怡晏簽收無訛，此有超煬公司
    之送貨單數紙可證。詎料，自訴人乙○○將上開貨物運交予被告陳宮本、甲○○
    等後，被告陳宮本、甲○○等竟共同基於為自己不法所有之犯意聯絡，將上開貨
    物據為己有，非但未依前開策略聯盟之約定履行，甚至於自訴人乙○○數度請求
    返還系爭貨物之表示時，竟多所搪塞，抑有進者，被告陳宮本、甲○○等所稱之
    台灣亞聯公司，竟早於八十九年八月十五日即遭撤銷登記，自訴人乙○○驚覺受
    騙上當之際，乃於九十二年八月十四日委託律師以存證信函催被告陳宮本、甲○
    ○等返還渠等所持有之上開貨物，惟被告陳宮本、甲○○等竟空言捏造超煬公司
    與渠等訂有互易契約等情，並妄稱超煬公司同意以上開泵浦機等貨物換取台灣亞
    聯公司之沈水馬達云云，對自訴人乙○○所發存證信函虛與委蛇敷衍了事，為確
    保自訴人乙○○權益並避免損害之擴大，爰提起本件自訴，因認被告陳宮本、甲
    ○○等共同涉犯刑法第三百三十五條第一項之侵占、同法第三百三十九條第一項
    之詐欺、及公司法第十九條第二項等之罪嫌等語。並聲請保全證據意旨則略如附
    件之刑事證據保全聲請狀所載，茲均引用之。
三、經查，本件聲請人即自訴人乙○○就被告陳宮本、甲○○等如何與其約定雙方成
    立策略聯盟？如何行使詐術？使自訴人乙○○陷於錯誤，而詐騙由自訴人乙○○
    提供泵浦、馬達、ＲＯ逆滲透等貨品寄放在台灣亞聯公司，俟被告陳宮本、甲○
    ○等購買其他零件加以組裝修改後銷往越南，銷售利潤由雙方共享等情，並未舉
    出任何證據釋明，僅提出（１）、自證一：超煬公司出貨單數只、（２）、自證
    二：台灣亞聯公司登記資料、（３）、自證三：超煬公司九十二年八月十四日存
    證信函、（４）、自證四：台灣亞聯公司九十二年八月二十二日存證信函回函等
    為證，無從認定自訴人乙○○前開自訴事實為真；且就自訴人乙○○提出之被告
    陳宮本、甲○○等之存證信函回函內容觀之，被告陳宮本、甲○○等並未否認收
    到前揭貨品，僅係就二造間之契約關係有不同之主張，無法認定前揭貨品確係被
    告陳宮本、甲○○等因犯罪所得。是自訴人乙○○顯未就應保全證據之理由予以
    釋明，且聲請保全之證據，並無湮滅之虞。從而，本件聲請，於法不合，不能准
    許。
四、依刑事訴訟法第二百十九條之四第四項後段，裁定如主文。
中      華      民      國      九十三      年      四    月    二十    日
                                        臺灣臺中地方法院刑事第八庭
                                            審判長法官  朱  光  國
                                                  法官  吳  崇  道
                                                  法官  洪  俊  誠
右正本證明與原本無異。
不得抗告。
                                                書記官  蕭  榮  峰
中      華      民      國      九十三      年      四    月    二十    日
